sv: Lämplig för kamera- och optikenhet: Actionkamera; Kikare; Camcorder; Kamerafilter; Digitalkamera; Lins; Ljusmätare; Selfiepinne; Stativ; Annat
de: Passend für Kamera/Optikgerät: Actionkamera; Fernglas; Camcorder; Kamerafilter; Digitalkamera; Linse; Belichtungsmesser; Selfie-Stick; Dreibeinstativ; Sonstiges
el: Κατάλληλο για κάμερα/οπτική συσκευή: Κάμερα δράσης; Κιάλια; Βιντεοκάμερα; Φιλμ κάμερας; Ψηφιακή κάμερα; Φακός; Φωτόμετρα; Μονόποδα αυτοφωτογράφησης (σέλφι); Τρίποδο; Άλλο
bg-BG: Подходящ за камера/оптично устройство: Екшън камера; Бинокъл; Видеокамера; Филтър за камера; Цифрова камера; Обектив; Светломер; Селфи стик; Статив; Други
da: Velegnet til kamera- og optikenhed: Actionkamera; Kikkert; Videokamera; Kamerafilter; Digitalkamera; Linse; Lysmåler; Selfiestang; Stativ; Andet
tr: Kamera/optik cihaz için uygun: Aksiyon kamerası; Dürbün; Kayıt özelliği olan kameralar; Kamera filtresi; Dijital kameralar; Lens; Işıkölçer; Selfie çubuğu; Tripod; Diğer
nb: Egnet for kamera/optikkenhet: Actionkamera; Kikkert; Videokamera; Kamerafilter; Digitalkamera; Linse; Lysmåler; Selfiestang; Stativ; Annen
hr-HR: Fotoaparat / optički uređaj za koji je prikladno: Akcijska kamera; Dalekozor; Kamkorder; Filtar fotoaparata; Digitalni fotoaparat; Objektiv; Svjetlomjer; Štap za selfije; Tronožac; Ostalo
cs: Vhodné pro fotoaparát/optické zařízení: Akční kamera; Dalekohled; Videokamera; Filtr fotoaparátu; Digitální fotoaparát; Objektiv; Expozimetr; Selfie tyč; Stativ; Jiné
nl: Geschikt voor type camera en optiek: Actiecamera; Verrekijker; Camcorder; Camerafilter; Digitale camera; Lens; Belichtingsmeter; Selfiestick; Statief; Andere
vi: Phù hợp với máy ảnh/thiết bị quang học: Máy quay hành động; Ống nhòm; Máy quay phim kết hợp; Bộ lọc máy ảnh; Máy ảnh kĩ thuật số; Ống kính; Máy đo ánh sáng; Gậy tự sướng; Giá ba chân; Khác
zh-TW: 適用相機/光學元件裝置: 運動相機; 雙筒望遠鏡; 便攜式攝像機; 相機濾鏡; 數位相機; 鏡片; 測光計; 自拍棒; 三腳架; 其他
zh-CN: 适用相机/光学器件: 运动相机; 双目镜; 摄录像机; 相机滤镜; 数码相机; 透镜; 光度计; 自拍杆; 三脚架; 其他
hu: Fényképezőgép/optikai eszköz: Akciókamera; Kétlencsés távcső; Videokamera; Fényképezőgépszűrő; Digitális fényképezőgép; Lencse; Fénymérő; Szelfibot; Tripod; Egyéb
ro-RO: Potrivit pentru cameră/dispozitiv optic: Cameră de acțiune; Binoclu; Cameră video; Filtrul camerei; Aparat foto digital; Obiectiv; Exponometru; Baston telescopic pentru selfie-uri; Trepied; Altele
th: อุปกรณ์เหมาะสำหรับกล้อง/ออปติก: กล้องแอคชั่น; กล้องส่องทางไกล; กล้องถ่ายวิดีโอ; ฟิลเตอร์กล้อง; กล้องดิจิทัล; เลนส์; มิเตอร์วัดแสง; ไม้เซลฟี่; แบบสามขา; อื่นๆ
ru: Для какой камеры/оптического устройства: Экшн-камера; Бинокль; Видеокамера; Фильтр для камеры; Цифровая камера; Объектив; Экспонометр; Палка для селфи; Штатив; Другое
it: Tipi di fotocamere/dispositivi ottico ideali: Telecamera sportiva; Binocolo; Videocamera; Filtro della fotocamera; Telecamera digitale; Lente; Esposimetro; Bastone per selfie; Treppiedi; Altro
ja: 利用に適したカメラ/光学デバイス: アクションカメラ; 双眼; ビデオカメラ; カメラ用フィルター; デジタルカメラ; レンズ; 露出計; 自撮り棒; 三脚; その他
es: Adecuado para cámaras y dispositivos ópticos: Cámara de acción; Binocular; Videocámara; Filtro de cámara; Cámara digital; Lente; Medidor de luz; Palos para selfies; Trípode; Otros
sk-SK: Vhodné pre fotoaparát/optiku: Akčná kamera; Ďalekohľad; Videokamera; Filter fotoaparátu; Digitálny fotoaparát; Objektív; Merač svetla; Selfie tyč; Statív; Iné
pt-PT: Adequado para câmara/dispositivo ótico: Câmara de ação; Binocular; Câmara de vídeo; Filtro de câmara; Câmara digital; Lente; Medidor de luz; Bastão de selfie; Tripé; Outro
lt-LT: Tinka fotoaparatams / optikos įrenginiams: Veiksmo fotoaparatas; Žiūronai; Vaizdo kamera; Fotoaparato filtras; Skaitmeninis fotoaparatas; Objektyvas; Eksponometras; Asmenukių lazdos; Trikojis; Kita
fi: Sopii kamera-/optiikkalaitteille: Toimintakamera; Kiikarit; Videokamera; Kamerasuodin; Digitaalikamera; Linssi; Valotusmittari; Selfietikku; Kolmijalka; Muu
fr: Convient aux appareils de caméras et d’optiques: Caméra d’action; Binoculaire; Caméscope; Filtre de caméra; Appareils photo numériques; Lentille; Posemètre; Bâton à selfie; Trépied; Autre
pl: Nadaje się do aparatu/urządzenia optycznego: Kamera akcji; Obuoczny; Kamera; Filtr do aparatu; Cyfrowy aparat fotograficzny; Soczewki; Światłomierz; Kij do selfie; Trójnóg; Pozostałe
en: Suitable for camera/optics device: Action camera; Binocular; Camcorder; Camera filter; Digital camera; Lens; Light meter; Selfie stick; Tripod; Other
sl-SI: Primerno za fotoaparat/optično napravo: Akcijska kamera; Daljnogled; Videokamera; Filter fotoaparata; Digitalni fotoaparat; Objektiv; Svetlomer; Palica za selfije; Stativ; Drugo
pt-BR: Adequado para câmera/dispositivo óptico: Câmera de ação; Binocular; Filmadora; Filtro de câmera; Câmera digital; Lente; Fotômetro; Bastão de selfie; Tripé; Outro
ko: 적합한 카메라/광학 기기 장치: 액션 카메라; 쌍안경; 캠코더; 카메라 필터; 디지털 카메라; 렌즈; 노출계; 셀카봉; 삼각대; 기타